臺灣臺中地方法院民事判決　九十三年度訴字第七四三號
　　原　　　告　　己○○
　　　　　　　　　戊○○
　　訴訟代理人　　李效文 律師
　　被　　　告　　甲○○
　　訴訟代理人　　蔡壽男 律師
　　被　　　告　　乙○○○
　　訴訟代理人　　張績寶 律師
　　複　代理人　　張瓊文 律師
右當事人間回復原狀事件，本院於民國九十三年十月十四日言詞辯論終結，判決如下
：
    主    　文
被告甲○○應給付原告新台幣壹佰參拾萬元，及自民國八十八年三月二十六日起至清
償日止按年息百分之五計算之利息；被告乙○○○應給付原告新台幣壹佰參拾萬元，
及自民國八十八年三月二十六日起至清償日止按年息百分之五計算之利息；被告其中
一人清償，另一被告免其責任。
原告其餘之訴駁回。
訴訟費用由被告連帶負擔百分之六十二，餘由原告連帶負擔。
本判決於原告以新台幣肆拾肆萬元供擔保後，得假執行；但被告以新台幣壹佰參拾萬
元為原告預供擔保後，得免為假執行。
原告其餘假執行之聲請駁回。
    事實及理由
一、原告主張被告乙○○○為坐落台中縣大安鄉○○段一九之二、一九之一一地號土
    地（以下稱系爭土地）之共有人，被告甲○○則為該土地共有人郭重烜之女，彼
    等於民國八十三年十月十三日共同代理訴外人即系爭土地共有人郭重烜、郭重華
    、郭林雙眉、郭俊欽、郭俊輝、郭如茨、郭如梁等七人將系爭土地之應有部分以
    新台幣（下同）六百六十萬元出售予原告，原告並於八十三年十月十三日訂立買
    賣契約當日給付定金二百四十萬元，由被告代理全體出賣人收受，原告嗣又於同
    年月十八日給付第一期款九十萬元，同年十一月十四日給付第二期款二百四十萬
    元，而被告於原告給付第二期款時，非僅未交付郭重烜之所有權移轉登記相關資
    料，並宣稱「郭重烜突然死亡，須待其子女辦理繼承登記後始得辦理土地所有權
    過戶」等語，迄今，僅郭重華、乙○○○、郭俊欽、郭俊輝、郭如茨、郭如梁之
    應有部分於八十四年間完成移轉登記予原告，郭重烜之應有部分則尚未完成過戶
    登記。嗣經原告於九十二年十二月間自戶政機關取得郭重烜之戶籍謄本後，始發
    現郭重烜早於八十二年五月二十日死亡，故被告無權代理郭重烜出售系爭土地之
    應有部分，則該部分之買賣契約應屬無效，而被告就郭重烜部分，已自原告受領
    價金一百三十萬元（定金八十萬元，第一、二期款共五十萬元），依民法第一百
    十條規定，被告應負無權代理人之損害賠償責任，及依民法第一百十三條規定，
    負回復原狀或損害賠償責任。而被告所負之上開債務屬同一金錢之債，其法律性
    質因屬不可分，依民法第二百九十一條準用第二百八十一條規定，因一人清償另
    一人即同免責任。原告屢次催告被告出面解決，被告均置之不理。爰依民法第一
    百十條、第一百十三條及被告以自己名義與原告訂立之保證契約請求被告給付其
    所受領郭重烜部分之價金一百三十萬元，另原告雖得對郭重烜請求八十萬元違約
    金，然此項請求權因契約無效而喪失，被告自應依其自己名義與被告所訂之保證
    契約賠償原告此部分損失。並聲明：求為判決（一）被告甲○○應給付原告新台
    幣（下同）一百三十萬元，及其中八十萬元自民國八十三年十月十三日起至清償
    日止按年息百分之五計算之利息，其中五十萬元自民國八十三年十一月十四日起
    至清償日止按年息百分之五計算之利息；被告乙○○○應給付原告一百三十萬元
    ，及其中八十萬元自民國八十三年十月十三日起至清償日止按年息百分之五計算
    之利息，其中五十萬元自民國八十三年十一月十四日起至清償日止按年息百分之
    五計算之利息；被告其中一人清償，另一被告免其責任。（二）被告甲○○應給
    付原告八十萬元，及自起訴狀繕本送達被告翌日起至清償日止按年息百分之五計
    算之利息；被告乙○○○應給付原告八十萬元，及自起訴狀繕本送達被告翌日起
    至清償日止按年息百分之五計算之利息；被告其中一人清償後，另一被告免其責
    任。（三）願供擔保，聲請宣告假執行。
二、被告甲○○辯稱被告於訂立買賣契約之前，即已告知原告訴外人郭重烜已死亡
    ，須長時間辦理繼承登記，原告恐買不到系爭土地，而遭請求拆屋交地，乃表示
    可以被告名義代理訂立買賣契約。是原告於訂約前既已知悉被告須辦理繼承登記
    ，且無任何授權書之情況下，同意以被告名義代理出售系爭土地，則縱被告係無
    權代理，原告亦非善意之相對人，依民法第一百十條規定，原告自不得請求損害
    賠償。原告既主張被告無權代理郭重烜出售系爭土地之應有部分，故買賣契約
    無效云云，另又主張被告應依本件買賣契約第十一條之約定給付違約金八十萬元
    ，非僅自相毛盾，且後者之主張應屬無據。如認本件買賣契約無效，被告應負
    損害賠償責任，然原告長期占用系爭土地建屋使用而獲得利益，則原告應返還不
    當得利之金額與被告應賠償損害之金額抵銷。原告請求給付之利息部分，亦屬
    無據，且其請求權已逾五年部分，亦罹於時效，原告自亦不得請求云云。被告乙○○○則辯稱系爭一九之二地號土地，原係郭家之四房、五房、六房各擁有三分
    之一之應有部分，即四房郭重烜之應有部分為三分之一，五房乙○○○、郭俊欽
    、郭俊輝、郭如梁、郭如茨各應有部分為十五分之一（合計為十五分之五，即為
    三分之一），六房郭重華之應有部分為三分之一。而系爭一九之一一地號土地，
    四房郭重烜之應有部分為二八００分之二八０即十分之一，五房乙○○○、郭俊
    欽、郭俊輝、郭如梁、郭如茨之應有部分各為二八００分之五六（合計為二八０
    ０分之二八０即十分之一），六房郭重華之應有部分為二八００分之二八０即十
    分之一，而被告乙○○○僅代理郭家五房、六房與原告訂立賣買契約，被告甲○○則自稱代理四房郭重烜訂約，其後收取之買賣價金亦係由被告按房份收取，即
    被告甲○○收取三分之一，被告乙○○○收取三分之二。被告乙○○○所代理之
    五房、六房共有人，業已將其應有部分辦理所有權移轉登記予原告，並非無權代
    理，則被告乙○○○所代理之部分既已履行契約，亦無違約情形。而被告甲○○
    代理之四房郭重烜部分未能履行，其責任應由甲○○自負，與被告乙○○○無關
    ，原告對被告乙○○○請求返還已付之定金、買賣價金及給付違約金，自屬無理
    由。退而言之，縱認原告亦得對被告乙○○○請求，然原告既主張郭重烜部分之
    契約已屬無效，原告豈能依該無效契約請求被告給付違約金。又本件買賣契約價
    金為六百六十萬元，而原告委由李效文律師所發九十三年一月十三日民德李律字
    第９３０１０５號函中自承其已交付之價金僅有五百萬元，則原告尚有一百六十
    萬元價金未給付，倘認郭重烜部分之契約無效，該部分之價金原應為二百二十萬
    元，被告超收之價金亦僅有六十萬元，原告豈能請求被告返還或賠償一百三十萬
    元云云，並均聲明：求為判決（一）駁回原告之訴及假執行之聲請。（二）如受
    不利判決，願供擔保，請准免為假執行。
三、兩造不爭執之事實：
（一）兩造於八十三年十月十三日訂立系爭買賣契約，出售郭重烜、郭重華、乙○○○、郭俊欽、郭俊輝、郭如梁、郭如茨等人於系爭一九之二、一九之一一地號
      土地之應有部分，價金為六百六十萬元。
（二）系爭一九之二地號土地，原係郭家之四房、五房、六房各擁有三分之一之應有
      部分，即四房郭重烜之應有部分為三分之一，五房乙○○○、郭俊欽、郭俊輝
      、郭如梁、郭如茨各應有部分為十五分之一（合計為十五分之五，即為三分之
      一），六房郭重華之應有部分為三分之一。而系爭一九之一一地號土地，四房
      郭重烜之應有部分為二八００分之二八０即十分之一，五房乙○○○、郭俊欽
      、郭俊輝、郭如梁、郭如茨之應有部分各為二八００分之五六（合計為二八０
      ０分之二八０即十分之一），六房郭重華之應有部分為二八００分之二八０即
      十分之一。
（三）乙○○○、郭俊欽、郭俊輝、郭如次、郭如梁、郭如次、郭重華等六人，業已
      於八十四年間將其等之應有部分，辦理所有權移轉登記予原告。
（四）郭重烜就系爭土地之應有部分，迄未辦妥所有權移轉登記予原告。
（五）郭重烜於八十二年五月二十日死亡，被告甲○○為其女。
      以上事實，復據土地買賣契約書一份、土地登記謄本二件、戶籍謄本乙份為證
      ，應堪信憑。
四、原告主張被告共同代理全體出賣人與伊訂立本件買賣契約，伊並已給付價金五百
    七十萬元，被告就郭重烜部分已收受一百三十萬元價金，然郭重烜於訂約前已死
    亡，被告為無權代理，故關於郭重烜部分之買賣契約應屬無效。被告於訂約時並
    未告知原告郭重烜已死亡，故伊為善意相對人。被告自應依民法第一百十條、第
    一百十三條及兩造間之保證契約，按渠等就郭重烜部分所受領之價金賠償伊所受
    之損害或返還之。並依該保證契約給付違約金八十萬元等語。被告則以前詞為辯
    。是本件應審究之爭點有：（一）被告是否共同代理全部出賣人訂立本件買賣契
    約？（二）原告已交付之價金是否為五百七十萬元？（三）被告於訂約時已否告
    知郭重烜已死亡？（四）原告得否請求被告乙○○○給付一百三十萬元？（五）
    原告得請求給付八十萬元違約金？（六）被告甲○○得否以原告使用系爭土地之
    獲益，與原告請求損害賠償債權抵銷？
五、關於被告是否共同代理全體出賣人訂立本件買賣契約？
　１、原告主張被告共同代理全體出賣人訂立本件買賣契約。被告乙○○○則辯稱被
　　　告乙○○○僅代理五房乙○○○、郭俊欽、郭俊輝、郭如梁、郭如茨及六房郭
　　　重華，至郭重烜部分則由被告甲○○代理，並為原告所明知云云。
　２、經查本件買賣契約書之出賣人乙欄，係將郭重烜、乙○○○、郭俊欽、郭俊輝
　　　、郭如梁、郭如茨、郭重華併予記載，其次行則記載「本件買賣由乙○○○及
　　　甲○○全權代理右列出賣人出賣前列土地並負責全部買賣事宜。如有糾紛出賣
　　　代理人願負全部責任」等語，除上記載外，並無甲○○代理郭重烜、乙○○○
　　　代理乙○○○、郭俊欽、郭俊輝、郭如梁、郭如茨、郭重華等分別代理之文字
　　　記載，此有原告提出之買賣契約書可稽。而證人即為兩造書寫本件買賣契約之
　　　代書丁○○亦到庭結證稱：「（問：提示卷附買賣契約，是否你寫的？）是我
　　　寫的，．．．當初是根據他們（即兩造）的意見下去寫的，契約後面記載由被
　　　告二人全權代理出賣人出賣前列土地並負責全部賣賣事宜，如有糾紛出賣代理
　　　人願負全部責任等語是根據他們（即兩造）的意思來記載的，她們（指被告）
　　　有表示她們是代表全部的人，．．．．，被告私底下有說甲○○是代表她父親
　　　（郭重烜），乙○○○是代表兩房，但沒有對買方這樣表示。寫契約的時候，
　　　她們是說她們是共同代理．．」等語，可知，被告僅私下各自表示代理何人，
　　　然對買方則均稱渠等共同代理全部出賣人。另證人即本件買賣之仲介人丙○○
　　　到庭雖證稱：「地主方面是由甲○○與乙○○○出面商談，甲○○只表示她代
　　　理她父親，乙○○○她表示是她代理另一個，另一個是誰我不清楚」等語，然
　　　其又證稱：「當時甲○○沒有提到她父親已經去世，契約定妥後，事後交錢時
　　　，乙○○○才說甲○○的父親已經死亡，後來，被告二個有私底下談妥向原告
　　　表示說約一年半的時間可以辦妥繼承登記．．」等語，倘被告甲○○僅代理其
　　　父郭重烜，被告乙○○○單獨代理乙○○○、郭俊欽、郭俊輝、郭如梁、郭如
　　　茨、郭重華等人出賣系爭土地應有部分，則郭重烜是否已死亡及其部分如何履
　　　行買賣契約，要與被告乙○○○無關，自不容被告乙○○○置喙。惟由證人丙○○所證述契約訂妥後，事後交錢時，被告乙○○○始表明郭重烜已經死亡，
　　　嗣並與被告甲○○共同向原告表示一年半內可辦妥繼承登記，參以卷附買賣契
　　　約之付款明細記載第一期款及第二期款均係由被告乙○○○簽收，由此可知，
      被告二人共同負責全部買賣事宜，渠等自係共同代理全體出賣人。而被告甲○○雖曾表示伊僅代理其父郭重烜，被告乙○○○亦表示伊代理乙○○○、郭俊
　　　欽、郭俊輝、郭如梁、郭如茨、郭重華等人，亦僅係其內部約定。至於證人丙○○另證稱：「交錢當場被告就當場分錢，甲○○拿走三分之一，其餘三分之
　　　二由乙○○○拿走」，證人丁○○：「寫契約的時候，有說乙○○○是負責交
　　　付兩房的印鑑證明、所有權狀，甲○○是負責她父親的印鑑證明、所有權狀，
　　　但契約上並沒這樣寫」等語，則係被告依據其內部約定而分取價金，並履行本
　　　件買賣契約之義務，自難據此而謂被告係各自代理不同之出賣人。是被告乙○○○則辯稱被告乙○○○僅代理五房乙○○○、郭俊欽、郭俊輝、郭如梁、郭
　　　如茨及六房郭重華，至郭重烜部分則由被告甲○○代理云云，尚非可採。基上
　　　，足認被告係共同代理全體出賣人與原告訂立本件買賣契約，應無疑義，原告
　　　之主張應堪信憑。
六、關於原告已交付之價金是否為五百七十萬元？
　１、原告主張伊已交付價金五百七十萬元，被告就郭重烜部分已收受一百三十萬元
　　　價金等語，被告乙○○○則辯稱依原告之律師函所載，顯示原告僅交付五百萬
　　　元價金云云。
　２、查本件買賣價金六百六十萬元，而原告於訂約日給付定金二百四十萬元，嗣又
　　　分別於八十三年十月十八日、同年十一月十四日給付九十萬元、二百四十萬元
　　　，此有買賣契約可稽，亦為兩造所不爭執，則原告已給付之價金，合計應為五
　　　百七十萬元（0000000＋９０００００＋0000000＝00000
　　　00）。原告提出其委任李效文律師於九十三年一月十三日寄發被告之民德李
　　　律字第９３０１０５號函文中雖稱被告領取部分價金合計五百萬元，核係誤寫
　　　，自難以該函之記載而認原告已交付之價金僅有五百萬元。故被告乙○○○所
　　　辯顯非可採。而被告甲○○陳稱伊取得價金一百三十萬元，亦足認被告就郭重
　　　烜部分已收受價金一百三十萬元，準此，原告之主張應屬可信。
七、被告於訂約時已否告知郭重烜已死亡？
　１、原告主張被告於訂約時並未告知郭重烜已死亡。被告甲○○則辯稱被告於訂約
　　　前即已告知原告郭重烜已死亡之事實，原告仍提議由被告代理郭重烜訂立買賣
　　　契約云云。被告乙○○○亦辯稱原告於訂約時知悉郭重烜已死亡云云。
　２、被告甲○○之父郭重烜係於八十二年五月二十日死亡，本件買賣契約則於八十
　　　三年十月十三日訂立，已如前述。足見，郭重烜於本件買賣契約訂立前，已死
　　　亡一年餘。而證人丙○○證稱：「當時甲○○沒有提到她父親（郭重烜）已經
　　　去世，契約訂妥後，事後交錢時，乙○○○才說甲○○的父親已經死亡」等語
　　　。證人丁○○亦證稱：「契約訂立後，當場有交一部分價金，這時候被告沒有
　　　提到甲○○的父親已經去世，契約訂妥並交付錢後的同一天，郭林雙眉有提到
　　　甲○○父親去世之事情」等語，由渠等證言，可確知本件買賣契約訂妥後，始
　　　由乙○○○言及郭重烜已死亡之事實。再者，本件買賣契約既係在專業代書處
　　　簽立，其契約內容亦委託代書書立，倘被告於訂約時已提及出賣人郭重烜已死
　　　亡之訊息，代書憑其專業判斷，必知悉死亡將會發生繼承問題及非經繼承登記
　　　無法辦理所有權移轉登記等情，而告知兩造研商解決之道後，併記載於契約條
　　　款，惟本件買賣契約非僅仍以郭重烜為出賣人，且未提及關於繼承人應辦理繼
　　　承登記等事項，益徵被告於訂約時未告知郭重烜已死亡之事實，致原告及代書
　　　均對之無所悉，致未同時與原告研商繼承等相關問題，併於契約內詳予記載。
　　　是原告之主張應屬可採。則原告於訂約時，自非知悉郭重烜已死亡之事實，更
      無可能於知情下，仍提議被告代理郭重烜訂立本件買賣契約。故被告所辯顯然
      不足以採信。
八、原告得否請求被告乙○○○給付一百三十萬元？
　１、原告主張被告共同代理郭重烜訂立買賣契約，係無權代理，該部分買賣契約應
　　　屬無效。而被告已就該部分受領價金一百三十萬元，致原告受有損害，被告應
　　　賠償損害一百三十萬元等語。被告乙○○○辯稱郭重烜係由被告甲○○代理，
　　　與被告乙○○○無關，被告乙○○○所代理部分業已履行完畢，即無庸負無權
　　　代理之責任。又原告就郭重烜部分超收之價金至多為六十萬元，原告無請求被
　　　告返還或賠償一百三十萬元之理云云。
　２、然被告共同代理郭重烜與原告訂立本件買賣契約，出售郭重烜之系爭土地應有
　　　部分，原告就此部分並已給付一百三十萬元價金，已如前述。而郭重烜既於訂
　　　約前已死亡，且無證據足證被告受郭重烜之全體繼承人之授與代理權或承認被
　　　告所為之買賣行為，則被告代理郭重烜出售系爭土地之應有部分，自係無權代
　　　理，該部分買賣契約應屬無效。按民法第一百十條規定無代理權人，以他人之
　　　代理人名義所為之法律行為，對於善意之相對人，負損害賠償之責。而原告於
　　　訂約時，不知郭重烜已死亡，已如前述，自亦不知被告無代理權，故渠等應係
　　　善意之相對人，而原告就郭重烜部分已給付價金一百三十萬元，因而受有損害
　　　，依上述規定，被告自應如數賠償原告所受之損害。是被告乙○○○所辯顯不
　　　足取。
九、關於原告得請求給付八十萬元違約金？
　１、原告主張伊依本件買賣契約第十一條約定，雖得對郭重烜請求八十萬元違約金
　　　，然此項請求權因契約無效而喪失，被告自應依兩造訂立之保證契約，如數賠
　　　償原告所受之損害云云。被告甲○○則辯稱原告請求給付八十萬元違約金，欠
　　　缺依據。被告乙○○○辯稱原告主張郭重烜部分之契約無效，自不得再依該無
　　　效契約主張給付違約金等語。
　２、關於郭重烜部分之買賣契約無效，已如前述。按契約無效者，係指契約溯及的
　　　失其效力，自不生履行契約之問題，從而，無成立違約可言。故本件買賣契約
　　　第十一條固規定出賣人如不履行契約時，應將定金加倍返還買受人以為違約金
      。然本件買賣關於郭重烜部分既屬無效，依上說明，原告自無請求出賣人郭重
      烜給付違約金之餘地，從而，原告尚無因契約無效喪失其違約金請求權而受有
      損害可言，則原告依兩造間之保證契約向被告請求損害賠償，顯屬無據。是被
      告所辯應屬可採。
十、關於被告甲○○得否以原告使用系爭土地之獲益，與原告請求損害賠償債權抵銷
    ？
　１、被告甲○○另辯稱原告長期占用系爭土地建屋使用而獲得利益，則原告應返還
　　　不當得利之金額與被告應賠償損害之金額抵銷云云，則為原告所否認。
　２、而查，原告占有系爭土地建屋使用，固為兩造所不爭執。縱認原告因此構成不
　　　當得利，然郭重烜既係共有人並已死亡，其不當得利請求權自亦由其繼承人繼
　　　受之。又依民法第一千一百五十一條規定繼承人有數人時，在分割遺產前，各
　　　繼承人對於遺產全部為公同共有。同法第八百二十八條第二項規定公同共有物
　　　之處分及其他權利之行使，應得公同共有人全體之同意。而郭重烜除被告甲○○外，尚有其他共同繼承人，則上開不當得利債權即屬全體繼承人所公同共有
　　　，被告甲○○亦未能證明其已得其他繼承人之授權或同意，自無權單獨行使或
　　　處分該債權，而以之與原告之本件請求抵銷。基此，被告甲○○所為抵銷抗辯
　　　顯非可採。
十一、按負損害賠償責任者，除法律另有規定或契約另有訂定外，應回復他方損害發
      生前之原狀；因回復原狀而應給付金錢者，自損害發生時起，加給利息，為民
      法第二百十三條第一項、第二項所明定。本件被告應賠償原告因給付郭重烜部
      分之一百三十萬元價金而受之損害，如前所述。而查原告於八十三年十月十三
      日訂約日給付定金二百二十四萬元，依郭重烜之應有部分比例計算，該部分應
      可分得三分之一價金，是被告就郭重烜部分，於當日即收受八十萬元定金，此
      部分定金實為價金之一部，是被告以金錢賠償此部分損害時，應自八十三年十
      月十三日起加給利息。另原告分別於八十三年十月十八日、同年十一月十四日
      給付價金九十萬元、二百四十萬元，依被告就郭重烜部分已受領一百三十萬元
      價金計算，則被告就第一期、第二期款中僅受領原告給付郭重烜部分之五十萬
      元價金，此五十萬元價金至遲於八十三年十一月十四日受領，故被告以金錢賠
      償此部分損害時，應自八十三年一月十四日起加給利息。是被告甲○○辯稱原
      告請求給付利息，應屬無據云云，尚不足採。然按利息、紅利、租金、贍養費
      、退職金及其他一年或不及一年之定期給付債權，其各期給付請求權，因五年
      間不行使而消滅，民法第一百二十六條定有明文。經查原告係於九十三年三月
      二十六日提起本訴，此有起訴狀在卷可稽，是自起訴日回溯五年，截至八十八
      年三月二十六日屆滿，準此，原告就八十八年三月二十六日以前之利息請求權
      已因五年之時效期間經過而罹於時效，被告自得拒絕給付。被告甲○○抗辯原
      告利息請求權已逾五年部分，亦已罹於時效而消滅等語，應屬可採。
十二、綜上所述，被告對原告負有損害賠償債務，而其債務固以給付金錢為標的，然
      被告二人係因共同無權代理郭重烜與原告訂立本件買賣契約，該部分買賣契約
      因而無效，而發生單一之損害賠償之債，被告負有同一之損害賠償債務，且均
      有賠償原告之全部損害責任，故其給付在法律上應屬不可分，依民法第二百九
      十一條準用第二百八十一條規定，因一人清償另一人即同免責任。則原告依民
      法第一百十條規定，訴請判決如主文第一項所示部分，為有理由，應予准許。
      逾此部分之請求，則非有理由，應駁回之。至於原告另依民法第一百十三條及
      兩造間之保證契約請求判決如其第一項聲明，惟此部分請求與本院准許之上開
      請求係競合合併，且均為達同一目的，本院既已准許上開請求，自無庸再就此
      部分請求加以審酌，附此敘明。
十三、兩造均陳明願供擔保，聲請宣告假執行及免為假執行，於原告勝訴部分核無不
      合，爰分別酌定相當擔保金額准許之。至於原告敗訴部分，原告之假執行聲請
      因其訴無理由被駁回而失所附麗，應併予駁回，附此敘明。
十四、結論：原告之訴為一部有理由，一部無理由，依民事訴訟法第七十九條、第八
      十五條第二項，第三百九十條第二項、第三百九十二條第二項，判決如主文。
中　　　華　　　民　　　國　　九十三　　年　　　十一　　月　　 　五　　 日
                                        臺灣臺中地方法院民事第二庭
~B法　　　官　許文碩
正本係照原本作成
如對本判決上訴，須於判決送達後廿日內向本院提出上訴狀
中　　　華　　　民　　　國　　九十三　　年　　　十一　　月　　　 十　　 日
~B法院書記官
